【裁判字號】    97,訴,4486
【裁判日期】    971031
【裁判案由】    毒品危害防制條例
【裁判全文】
臺灣板橋地方法院刑事判決              97年度訴字第4486號
公  訴  人  臺灣板橋地方法院檢察署檢察官
被      告  甲○○
上列被告因違反毒品危害防制條例案件，經檢察官提起公訴（97
年度毒偵字第7299號），於本院準備程序進行中，被告就被訴之
事實為有罪陳述，經告知被告簡式審判程序之旨，並聽取當事人
之意見後，裁定進行簡式審判程序判決如下：
    主  文
甲○○施用第一級毒品，累犯，處有期徒刑柒月，扣案海洛因（
驗餘淨重零點零零肆伍公克）沒收銷毀，上開毒品外包裝袋壹只
沒收；又施用第二級毒品，累犯，處有期徒刑肆月，扣案甲基安
非他命吸食器壹個沒收之。應執行有期徒刑玖月，扣案海洛因（
驗後淨重零點零零肆伍公克）沒收銷燬，上開海洛因外包裝袋壹
個、甲基安非他命吸食器壹個，均沒收之。
    事  實
一、甲○○前因違反職役職責案件，經國防部北部地方軍事法院
    以92年度信審字第233 號判處有期徒刑6 月確定，於民國93
    年5 月13日執行完畢；另因施用毒品案件，經國防部南部地
    方軍事法院以93年度和裁字第276 號裁定令入勒戒處所觀察
    、勒戒後，認無繼續施用毒品傾向，而於93年9 月3 日釋放
    ，並由國防部南部地方軍事法院檢察署軍事檢察官以93年度
    平偵字第604 號為不起訴處分確定。詎其猶不知悔改，竟分
    別基於施用第一級毒品海洛因（以下稱海洛因）及施用第二
    級毒品甲基安非他命（以下簡稱甲基安非他命）之犯意，於
    97年8 月24日晚間21時30分許，在臺北縣新莊市○○路751
    巷103 號之1 之住處，分別以將甲基安非他命放入玻璃球內
    用火燒烤成煙霧後吸取煙氣，及將海洛因摻入香菸內點燃吸
    食等方式，先後施用甲基安非他命及海洛因各1 次，旋於同
    日22時52分許在上址為警查獲，並扣得海洛因1 包（驗後淨
    重0.0045公克）、安非他命吸食器1 個等物。嗣經警將對甲
    ○○採取之尿液送請檢驗結果，發現安非他命類及鴉片類均
    呈陽性反應，而悉上情。
二、案經臺北縣政府警察局三峽分局報告臺灣板橋地方法院檢察
    署檢察官偵查起訴。
    理  由
一、按除被告所犯為死刑、無期徒刑、最輕本刑為3 年以上有期
    徒刑之罪或高等法院管轄第一審案件者外，於第一次審判期
    日前之準備程序進行中，被告先就被訴事實為有罪之陳述時
    ，審判長得告知被告簡式審判程序之旨，並聽取當事人、代
    理人、辯護人及輔佐人之意見後，裁定進行簡式審判程序，
    刑事訴訟法第273 條之1 第1 項定有明文。經核本件被告所
    犯係死刑、無期徒刑、最輕本刑為3 年以上有期徒刑以外之
    罪，其於準備程序中就被訴事實為有罪之陳述，經法官告知
    簡式審判程序之旨，並聽取公訴人、被告之意見後，本院爰
    依首揭規定，合議裁定由受命法官獨任進行簡式審判程序，
    合先敘明。
二、上揭事實，業據被告甲○○於本院訊問中坦承不諱。且被告
    為警查獲後所採集之尿液，經送臺灣檢驗科技股份有限公司
    以EIA 酵素免疫分析法初步檢驗，再以GC/MS 氣相層析質譜
    儀法確認檢驗結果，呈現鴉片類（海洛因）、安非他命類（
    甲基安非他命）陽性之反應乙節，有該公司97年9 月10日編
    號CH/2008/80667 號濫用藥物檢驗報告及姓名對照表各1 份
    附卷可稽（見偵查卷第13、24頁），堪信其自白為真實。又
    被告因施用毒品案件，經國防部南部地方軍事法院以93年度
    和裁字第276 號裁定令入勒戒處所觀察、勒戒後，認無繼續
    施用毒品傾向，而於93年9 月3 日釋放，並由國防部南部地
    方軍事法院檢察署軍事檢察官以93年度平偵字第604 號為不
    起訴處分確定之事實，有卷附之臺灣高等法院被告前案紀錄
    表1 份為憑，被告於前開觀察、勒戒期滿釋放後之5 年以內
    ，再犯本件施用毒品之罪，應依法論處。
三、核被告甲○○所為，係犯毒品危害防制條例第10條第1 項、
    第2 項之施用第一級毒品罪及施用第二級毒品罪。被告持有
    第一級、第二級毒品之犯行，分別為施用之高度行為所吸收
    ，均不另論罪。被告所犯上開二罪名，犯意各別，行為互殊
    ，應予分論併罰。又被告有事實欄所載之執行紀錄，有臺灣
    高等法院被告前案紀錄表在卷可稽，其於有期徒刑執行完畢
    後之5 年以內，再故意犯本件有期徒刑以上之罪，為累犯，
    應依法加重其刑。爰審酌被告觀察、勒戒後，仍未知悔改，
    顯見其戒除毒癮之意志薄弱，無視於毒品對於自身健康之戕
    害及國家對於杜絕毒品犯罪之禁令，惟其經觀察、勒戒後，
    雖有施用第二級毒品而經本院論罪科刑之前科紀錄，但尚無
    查有再施用第一級毒品之犯行等節，有上載之前案紀錄表可
    稽，復考量施用毒品者均具有相當程度之生理成癮性及心理
    依賴性，戒除不易，且犯罪心態與一般刑事犯罪之本質不同
    ，非難性較低，暨衡以其施用毒品之動機、犯罪後坦承犯行
    之態度等一切情狀，分別量處如主文所示之刑，並定其應執
    行刑，以資懲儆。末者，扣案之乳白色粉末1 袋，經送鑑定
    後，確實含有第一級毒品海洛因之事實，有交通部民用航空
    局航空醫務中心航藥鑑字第0974476 號鑑定書可考，故扣案
    之海洛因（驗餘淨重0.0045公克）係屬違禁物，不問屬犯人
    與否，應依毒品危害防制條例第18條第1 項前段之規定，併
    予諭知沒收銷燬之；至上開海洛因外包裝袋1 只係用來包裹
    毒品，防其裸露、潮濕，便於攜帶，扣案吸食器1 個則為被
    告用來施用甲基安非他命之工具，皆係被告所有且供本件施
    用毒品所用之物，此據被告坦承在卷，均依刑法第38條第1
    項第2 款規定宣告沒收。
據上論斷，應依刑事訴訟法第273 條之1 第1 項、第299 條第1
項前段，毒品危害防制條例第10條第1 項、第2 項、第18條第1
項前段，刑法第11條前段、第47條第1 項、第51條第5 款、第38
條第1 項第2 款，判決如主文。
本案經檢察官江祐丞到庭執行職務。
中    華    民    國    97    年    10    月    31    日
                  刑事第十八庭  法  官  邱景芬
以上正本證明與原本無異
如不服本判決應於送達後10日內向本院提出上訴狀
                                書記官  曾千庭
中    華    民    國    97    年    11    月    3     日
附錄本案論罪科刑法條全文
毒品危害防制條例第10條
施用第一級毒品者，處 6 月以上 5 年以下有期徒刑。
施用第二級毒品者，處 3 年以下有期徒刑。


司法院資訊處製作；財團法人民間司法改革基金會備份。
